最高法院刑事判決　　　　　　一○○年度台上字第二九七三號
上　訴　人　林○○
上列上訴人因家暴妨害性自主案件，不服台灣高等法院高雄分院
中華民國一○○年四月六日第二審判決（一○○年度侵上訴字第
三０一號，起訴案號：台灣高雄地方法院檢察署九十九年度偵字
第五九０三號），提起上訴，本院判決如下：
    主  文
上訴駁回。
    理  由
按刑事訴訟法第三百七十七條規定，上訴於第三審法院，非以判
決違背法令為理由，不得為之。是提起第三審上訴，應以原判決
違背法令為理由，係屬法定要件。如果上訴理由書狀並未依據卷
內訴訟資料，具體指摘原判決不適用何種法則或如何適用不當，
或所指摘原判決違法情事，顯與法律規定得為第三審上訴理由之
違法情形，不相適合時，均應認其上訴為違背法律上之程式，予
以駁回。本件原審審理結果，認為上訴人林○○（代號0000-000
0Z，真實名字、年籍詳卷）係Ｂ女童（代號0000-0000，民國九
十三年七月生，真實姓名、年籍詳卷）之父親，其明知Ｂ女童年
僅五歲，心智未成熟，並無性自主決定之意思能力，竟基於對十
四歲以下女子強制猥褻之犯意，於九十九年一月六日下午五時許
，在其住處（詳卷）二樓客廳，趁單獨照護Ｂ女童之機會，以違
反Ｂ女童意願之方法，將手伸進正在觀看電視之Ｂ女童內褲，而
撫摸其性器官，並要求Ｂ女童將舌頭伸出，Ａ男即以吮咬，Ｂ女
童因痛而迴拒，上訴人復要求Ｂ女童躺下，將臉部壓在Ｂ女童之
胸部，隔著衣服撫摸Ｂ女童胸部，經Ｂ女童抗拒並告以「你不要
給我摸啦！」，上訴人始為停止之犯行明確，因而維持第一審論
上訴人對十四歲以下女子犯強制猥褻罪，處有期徒刑三年六月之
科刑判決，駁回上訴人在第二審之上訴。已詳述其所憑之證據及
認定之理由。查：犯罪事實之認定、證據之取捨及其證明力如何
，乃事實審法院自由判斷之職權，如其取捨不違背經驗法則與論
理法則，即不得指為違法，而據為上訴第三審之理由。原判決依
憑：上訴人坦認確於前揭時、地，以手觸及Ｂ女童下體，並要
求Ｂ女童將舌頭伸出，予以吮咬等情不諱，代號與姓名對照表
及上訴人之台灣高等法院被告前案紀錄表，證人即被害人Ｂ女
童於警詢、偵查時之證詞，證人即Ｂ女童祖母（代號0000-000
0A，真實姓名、年籍詳卷）於警詢之證述，證人即Ｂ女童老師
（代號0000-0000K，真實姓名、年籍詳卷）於第一審之證言等證
據資料，參互審酌，資以認定上訴人有前揭犯罪事實等情，已說
明本於調查所得心證，分別定其取捨而為事實判斷之理由。並指
駁上訴人否認犯行之供詞及其所辯各語認非可採；且說明Ｂ女童
祖母於第一審翻異前詞改稱：因Ｂ女童吃蝦子皮膚過敏，上訴人
係拿「面速立達姆」幫Ｂ女童擦藥；上訴人叫Ｂ女童伸出舌頭咬
，這是他們父女在玩，是正常的事情；我相信我的兒子（指上訴
人）不會做猥褻其女兒的事情云云，係迴護上訴人之詞，均不足
採信等由甚詳。所為論斷，均有卷存證據資料可資覆按。此乃屬
原審採證、認事職權之適法行使，不容任意指為違法。又刑之量
定，係屬事實審法院得依職權自由裁量之事項，苟於量刑時，已
以行為人之責任為基礎，並斟酌刑法第五十七條各款所列情狀，
而未逾越法定範圍，又未濫用其職權，即不得遽指為違法。本件
對上訴人所論處之罪，為法定本刑屬三年以上十年以下有期徒刑
之罪，原判決已說明第一審如何依刑法第五十七條之規定審酌上
訴人犯罪之一切情狀，於法定刑內量處適當之刑，其量刑尚屬允
當之理由稽詳，既未逾越法定刑度，又未濫用權限，無違法可言
。上訴意旨略以：上訴人沒有強制猥褻Ｂ女童，本件也無直接證
據足以證明上訴人有前述犯行，原判決遽予論上訴人強制猥褻罪
，且量處有期徒刑三年六月，顯然過重云云。對於原判決究竟如
何違背法令，未依卷內資料為具體指摘，且猶執陳詞，對於原判
決已詳為論斷及說明之事項，再為事實之爭辯，並對原審採證、
認事之職權行使，任意指摘，難謂已符合首揭法定上訴要件。衡
以前開說明，其上訴為違背法律上之程式，應予駁回。
據上論結，應依刑事訴訟法第三百九十五條前段，判決如主文。
中    華    民    國  一○○  年    六    月    二    日
                      最高法院刑事第十一庭
                          審判長法官  賴  忠  星  
                                法官  呂  丹  玉  
                                法官  吳      燦  
                                法官  蔡  名  曜  
                                法官  葉  麗  霞  
本件正本證明與原本無異
                                      書  記  官  
中    華    民    國  一○○  年    六    月    九    日
                                                      K